臺灣屏東地方法院刑事判決　　　　　　 93年度交訴字第109號
公　訴　人　臺灣屏東地方法院檢察署檢察官
被　　　告　乙○○　男　49歲.
　　　　　　　　　　　九號
上列被告因過失致死等案件，經檢察官提起公訴（93年度偵字第
5461號），本院裁定改依簡式審判程序審理，判決如下：
    主  文
乙○○服用酒類，不能安全駕駛動力交通工具而駕駛，處有期徒
刑肆月；又因過失致人於死，處有期徒刑捌月；又駕駛動力交通
工具肇事，致人於死而逃逸，處有期徒刑柒月；應執行有期徒刑
壹年陸月。
    事  實
一、乙○○前因違反水土保持法案件，經臺灣高等法院高雄分院
    於民國九十三年二月十六日以九十二年度上訴第一四一○號
    判處有期徒刑十月，併科罰金新台幣十五萬元，緩刑四年確
    定，於緩刑期間（不構成累犯）仍不知謹慎行事，明知飲酒
    過量依法不得駕駛車輛，於九十三年九月九日二十一時許，
    在屏東縣車城鄉海口村某小吃部飲酒後，已達不能安全駕駛
    動力交通工具之程度，詎仍於同日二十一時許，駕駛已註銷
    牌照之車號ＹＱ－三○○二號自用小貨車，自前揭飲酒處上
    路，於同日二十一時十七分許，沿屏東縣車城鄉○○村○○
    路外側慢車道，由北往南方向行駛，行經該路一○三號前，
    本應注意汽車行駛時，駕駛人應注意車前狀況，並隨時採取
    必要之安全措施，雖當時天氣陰雨，路面濕潤、但夜間有照
    明、視距良好，路面無缺陷及無障礙物，且依其智識、能力
    又無不能注意之情形，惟因其不勝酒力而無法安全駕駛及疏
    未注意車前狀況，致自後追撞沿同向前方正行走於慢車道之
    行人張林真珠，使張林真珠因而彈起撞擊乙○○所駕駛上開
    自用貨車之前擋風玻璃及引擎蓋等處後落地，受有腦挫傷及
    顱骨骨折等傷害，經民眾報案將張林真珠送往屏東恒春基督
    醫院急救後，延至於同日二十二時二十分許不幸死亡。詎乙
    ○○明知汽車駕駛人致人受傷或死亡，應即採取救護或其他
    必要措施，並向警察機關報告不得駛離現場，竟另萌生肇事
    逃逸之犯意，未即採取救護或其他必要措施，將張林真珠棄
    置於現場，逕行駕車逃離該肇事現場，適為目擊證人林豐裕
    發現，騎乘機車尾隨並記下前述自用小貨車之車號，嗣警方
    依林豐裕指述，始於距離車禍現場約五、六百公尺之屏東縣
    車城鄉○○村○○路二○號前，查獲乙○○及其所駕駛之自
    用小貨車，而於同日二十二時四分許，對乙○○作酒精測試
    ，測得其吐氣所含酒精濃度達每公升零點六九毫克。
二、案經屏東縣警察局恒春分局報告臺灣屏東地方法院檢察署檢
    察官相驗後簽分偵辦。
    理　由
一、前揭述事實，業據被告乙○○於本院審理時坦承不諱，核與
    證人林豐裕及被害人張林真珠之夫甲○○分別於警訊及偵查
    中所證述及指述之情節相符，並有道路交通事故現場圖、道
    路交通事故調查報告表(一)、(二)、刑法第一百八十五條之三案
    件測試觀察紀錄表、車籍作業系統查詢認可資料各一張、被
    告駕駛所自用小貨車肇事後損壞照片共十九張、肇事車輛塑
    膠碎片比對照片八張在卷可資佐證。而被告於肇事當日二十
    二時四分許，經警施測呼氣中所含酒精濃度尚有每公升零點
    六九毫克，亦有被告之酒精測定值數據單一紙可據。依中央
    警察大學所作酒精濃度與肇事率之關係實驗顯示，於飲酒後
    呼氣中酒精濃度逾每公升零點五五毫克時，將出現平衡感不
    足與障礙度升高之狀態，肇事率為一般人之十倍，而被告上
    開受測數值猶高於此，是被告當時確已酒醉達於不能安全駕
    駛動力交通工具之狀況甚明。另被害人確因本件車禍受有腦
    挫傷及顱骨骨折等傷害，經送醫急救後，仍於九十三年九月
    九日二十二時二十分許不治死亡等情，亦經臺灣屏東地方法
    院檢察署檢察官督同檢驗員相驗明確，有相驗屍體證明書、
    鑑定驗斷書、勘驗筆錄及相驗報告書暨財團法人恒春基督醫
    院診斷證明各一份在卷足憑，被害人之死亡係因被告酒醉駕
    車及未注意車前狀況等過失所致，應無疑義。
二、按汽車駕駛人飲用酒類或其他類似物後其吐氣所含酒精濃度
    超過每公升零點二五毫克或血液中酒精濃度超過百分之○．
    ○五以上者，不得駕車；汽車行駛時，駕駛人應注意車前狀
    況，並隨時採取必要之安全措施。汽車駕駛人，駕駛汽車肇
    事致人受傷或死亡，應即採取救護或其他必要措施，並向警
    察機關報告，不得駛離。道路交通安全規則第一百十四條第
    二款、第九十四條第三項及道路交通管理處罰條例第六十二
    條第一項前段分別定有明文。依卷附道路交通事故現場圖、
    道路交通事故調查報告表(一)、(二)、車禍現場及肇事車輛照片
    、刑法第一百八十五條之三案件測試觀察紀錄表、酒精測定
    值數據單等證據所示，被害人行走於慢車道上，遭被告酒醉
    後駕車自後撞及，因而彈起撞擊被告所駕駛自用小貨車之前
    擋風玻璃及引擎蓋等處，致受前揭傷勢不治死亡，足見被告
    確有違規酒醉駕車及未注意車前狀況等情事，再依道路交通
    事故調查報告表(一)、(二)所載，雖當時天氣陰雨，路面濕潤、
    但夜間有照明、視距良好，路面無缺陷及無障礙物，且依被
    告之智識、能力又無不能注意之情況，竟疏未注意，以致撞
    及被害人，造成被害人死亡，被告就本件事故之發生顯有過
    失。又本件被害人之死亡既因被告之過失所致，二者間具相
    當因果關係無疑。又按刑法第一百八十五條之四之肇事逃逸
    罪，並不以被害人為無自救能力為必要，其立法目的在促使
    駕駛人於肇事後能對被害人即時救護，以減少死傷。被告肇
    事致人受傷後未即時下車救護而逕行駕車逃逸之事實，亦堪
    認定。本件事證已明，被告上開犯行均堪認定。
三、核被告乙○○所為，係犯刑法第一百八十五條之三之服用酒
    類不能安全駕駛動力交通工具罪、第二百七十六條第一項過
    失致死罪、第一百八十五條之四肇事逃逸罪。被告所犯上開
    三罪，犯意各別，構成要件不同，應予分論併罰。又被告酒
    醉駕車，因而致被害人死亡，應依道路交通管理處條例第八
    十六條第一項規定加重其刑，爰審酌被告前因違反水土保持
    法案件，經臺灣高等法院高雄分院於九十三年二月十六日以
    九十二年度上訴第一四一○號判處有期徒刑十月，併科罰金
    新台幣十五萬元，緩刑四年確定，有臺灣高等法院被告全國
    前案紀錄表一紙在卷可按，其於緩刑期間仍不知謹慎行事，
    竟酒醉駕駛汽車及未注意車前狀況，致使被害人車禍身亡，
    過失情節重大，復不顧被害人之安危，而駕車逃逸現場，惡
    性非輕，惟念及被告事後業與被害人之夫甲○○達成和解（
    見本院九十四年度交附民字第四一號卷），深具悔意，坦承
    犯行態度良好等一切情狀，分別量處如主文所示之刑，並定
    其應執行刑，以資懲儆。
據上論斷，應依刑事訴訟法第二百七十三條之一第一項、第二百
九十九條第一項前段，道路交通管理處罰條例第八十六條第一項
，刑法第一百八十五條之三、第一百八十五條之四、第二百七十
六條第一項、第五十一條第五款，罰金罰鍰提高標準條例第一條
前段，判決如主文。
中　　華　　民　　國　　94　　年　　4 　　月　　8 　　日
　　　　　　　　　　　　　　交通法庭  法  官  楊萬益
以上正本證明與原本無異。
如不服本判決應於收受本判決送達後十日內向本院提出上訴書狀
，其未敘述上訴理由者，並得於提起上訴後十日內向本院補提理
由書狀（均須按他造當事人之人數附繕本）「切勿逕送上級法院
」
中　　華　　民　　國　　94　　年　　4 　　月　　8 　　日
                                      書記官  呂坤宗
附錄法條
中華民國刑法第一百八十五條之三
服用毒品、麻醉藥品、酒類或其他相類之物，不能安全駕駛動力
交通工具而駕駛者，處一年以下有期徒刑、拘役或三萬元以下罰
金。
中華民國刑法第一百八十五條之四
駕駛動力交通工具肇事，致人死傷而逃逸者，處六月以上五年以
下有期徒
中華民國刑法第二百七十六條
(過失致死罪)
因過失致人於死者，處二年以下有期徒刑、拘役或二千元以下罰
金。
從事業務之人，因業務上之過失犯前項之罪者，處五年以下有期
徒刑或拘
役，得併科三千元以下罰金。
